# 关于系统租赁服务中硬件设备租赁类型的认定为题

提问人：土豆拉拉 时间：2019-12-20 08:05:11
A 公司的业务为向航空公司提供系统租赁服务，租赁内容主要为：通信服务、应用软件、设备终端、调度计算机等，租期 3 年，各租赁内容之间的价值可以单独拆分，对于设备终端和计算机等，三年的租赁费覆盖甚至超过了对应设备的价值，租赁期满后设备收回 A 公司做存货处理，出租期间作为固定资产经营租赁，并按照 3 年期计提折旧。请问陈老师，A 公司的处理是否合理，对于租赁的设备是否考虑融资租赁的认定，如果作为融资租赁认定，折现率如何考虑？

回答人：chenyiwei
建议考虑几点：
1 、服务（如通信服务）和软硬件租赁之间能否合理拆分？各部分虽然都有单独标价，但单独标价是否公允，代表相应内容的单独售价？
2 、各项租赁物之间联系的紧密程度？是否实质上只能作为一个整体租赁，不能分拆？
3 、为何要采用租赁的模式而不是买断（提供系统集成服务）的方式？目前的租赁期间能否涵盖系统的整体使用年限， 3 年租赁期内收取的所有项目的租金和服务费（限固定租金和固定服务费）是否足以涵盖该系统的建设和运营成本？
4 、租赁期间，本企业是否还需要提供重大的后续服务，以及发生重大的运维成本？